【裁判字號】    96,訴,5517
【裁判日期】    970526
【裁判案由】    毒品危害防制條例
【裁判全文】
臺灣高雄地方法院刑事判決              96年度訴字第5517號
公  訴  人  臺灣高雄地方法院檢察署檢察官
被      告  乙○○
                    （在臺灣高雄第二監獄受刑中）
上列被告因違反毒品危害防制條例案件，經檢察官提起公訴（96
年度毒偵字第9144號），嗣因被告就被訴事實為有罪之陳述，經
本院告知簡式審判程序意旨，並聽取公訴人及被告之意見後，本
院合議庭裁定由受命法官獨任依簡式審判程序，判決如下：
    主  文
乙○○施用第一級毒品，累犯，處有期徒刑玖月；又施用第二級
毒品，累犯，處有期徒刑陸月。應執行有期徒刑壹年貳月。
    事  實
一、乙○○前於民國92年間因竊盜案件，經本院以92年度簡字第
    4283號判決判處有期徒刑6 月確定，又於93年間因竊盜案件
   ， 經本院以93年度簡字第2245號判決判處有期徒刑3 月確定
    ，及於同年間因違反毒品危害防制條例案件，經本院以93年
    度訴字第1327號就施用第一級毒品部分判處有期徒刑7 月，
    就施用第二級毒品部分判處有期徒刑3 月，並定應執行刑有
    期徒刑9 月確定，上開案件之宣告刑經接續執行後，於95年
    6 月20日執行完畢。另於90年間因施用毒品案件，經本院以
    90年度毒聲字第7037號裁定送觀察、勒戒後，認有繼續施用
    毒品之傾向，再經本院以91年度毒聲字第220 號裁定令入戒
    治處所強制戒治，嗣經本院以91年度毒聲字第2891號裁定停
    止戒治，於91年6 月11日停止處分付保護管束，於91年12月
    21日保護管束未經撤銷視為執行完畢，並經臺灣高雄地方法
    院檢察署檢察官於92年1 月2 日以92年度戒毒偵字第6 號不
    起訴處分確定。詎仍不知戒絕毒癮，明知海洛因及甲基安非
    他命係毒品危害防制條例第2 條第2 項第1 款、第2 款所明
    定之第一、二級毒品，不得持有及施用，仍於前述觀察、勒
    戒及強制戒治執行完畢釋放後5 年內，分別基於施用第一級
    毒品海洛因及第二級毒品甲基安非他命之犯意，於96年8 月
    7 日上午11時30分前某時許，在其位於高雄市○○區○○路
    106 號5 樓之6 住處，先將第一級毒品海洛因摻水置於注射
    針筒內施打身體之方式，施用第一級毒品海洛因1 次，又將
    第二級毒品甲基安非他命置於玻璃球內以火燒烤吸取其煙霧
    之方式，施用第二級毒品甲基安非他命1 次。嗣於96年8 月
    7 日10時20分許，因本院發布通緝為警查獲，且因乙○○為
    列管毒品人口，經其同意採尿送驗後呈嗎啡及甲基安非他命
    陽性反應，始知上情。
二、案經高雄市政府警察局鼓山分局報請臺灣高雄地方法院檢察
    署檢察官偵查起訴。
    理  由
一、按本件被告乙○○所犯係死刑、無期徒刑、最輕本刑為3 年
    以上有期徒刑以外之罪，其於準備程序就前揭被訴事實為有
    罪之陳述，經受命法官告知簡式審判程序之旨，並聽取其與
    公訴人之意見後，本院認無不得或不宜改依簡式審判程序進
    行之處，爰依刑事訴訟法第273 條之1 第1 項、第284 條之
    1 ，裁定本件由受命法官獨任進行簡式審判程序，合先敘明
    。
二、訊據被告乙○○對於上開犯罪事實坦承不諱，且被告於96年
    8 月7 日11時30分許所採集之尿液，經送驗結果，呈嗎啡及
    甲基安非他命陽性反應，此有高雄市立凱旋醫院96年8 月27
    日轉碼編號A00000000 號濫用藥物尿液檢驗報告、高雄市政
    府警察局鼓山分局95年查獲毒品案件嫌疑人尿液代碼─姓名
    對照登記表各1 份附卷可稽。是被告上揭出於任意性之自白
    與事實相符，應堪採為被告有罪之證據，則被告施用第一級
    毒品海洛因及第二級毒品甲基安非他命各1 次之犯行，堪以
    認定。
三、被告乙○○前因施用毒品案件，經本院以90年度毒聲字第70
    37號裁定送觀察、勒戒後，認有繼續施用毒品之傾向，再經
    本院以91年度毒聲字第220 號裁定令入戒治處所強制戒治，
    嗣經本院以91年度毒聲字第2891號裁定停止戒治，於91年6
    月11日停止處分付保護管束，於91年12月21日保護管束未經
    撤銷視為執行完畢，並經臺灣高雄地方法院檢察署檢察官於
    92年1 月2 日以92年度戒毒偵字第6 號不起訴處分確定之事
    實，此有臺灣高等法院被告前案紀錄表1 紙在卷足參，其於
    前案觀察、勒戒及強制戒治執行完畢後，5 年內再犯本件施
    用毒品罪之事實，事證明確，應予依法論科。
四、查海洛因、甲基安非他命分別係毒品危害防制條例第2 條第
    2 項第1 款、第2 款所稱之第一級、第二級毒品，不得非法
    持有、施用。核被告乙○○所為，係犯毒品危害防制條例第
    10 條 第1 項之施用第一級毒品罪、同條例第10條第2 項之
    施用第二級毒品罪。其施用第一級、第二級毒品前後，持有
    海洛因、甲基安非他命之低度行為，應為施用之高度行為所
    吸收，不另論罪。被告所犯上開2 罪，犯意各別，行為互殊
    ，應予分論併罰。被告前於92年間因竊盜案件，經本院以92
    年度簡字第4283號判決判處有期徒刑6 月確定，又於93年間
    因竊盜案件，經本院以93年度簡字第2245號判決判處有期徒
    刑3 月確定，及於同年間因違反毒品危害防制條例案件經本
    院以93年度訴字第1327號就施用第一級毒品部分判處有期徒
    刑7 月，就施用第二級毒品部分判處有期徒刑3 月，並定應
    執行刑有期徒刑9 月確定，上開案件之宣告刑經接續執行後
    ，於95年6 月20日執行完畢，有臺灣高等法院被告前案紀錄
    表1 份在卷可參，其受有期徒刑之執行完畢後，5 年以內故
    意再犯本件有期徒刑以上之罪，為累犯，應依刑法第47條第
    1 項之規定，加重其刑。爰審酌被告經觀察、勒戒及強制戒
    治後，仍不知戒惕，無視於毒品對於自身健康之戕害及國家
    對於杜絕毒品犯罪之禁令，多次施用毒品，惡性非輕，然念
    及坦承犯行及所犯為自戕行為等一切情狀，分別量處如主文
    所示之刑，並定其應執行刑，以示懲儆。
據上論斷，應依刑事訴訟法第273 條之1 第1 項、第284 條之1
、第299 條第1 項前段，毒品危害防制條例第10條第1 項，刑法
第11條前段、第47條第1 項、第51條第5 款，判決如主文。
本案經檢察官甲○○到庭執行職務。
中    華    民    國    97    年    5     月    26    日
                  鳳山刑事第一庭      法  官  林芳華
以上正本證明與原本無異。
如不服本判決應於收受本判決後10日內向本院提出上訴書狀，並
應敘述具體理由，如未敘述上訴理由者，應於上訴期間屆滿後20
日內補提理由書狀於本院（均須按他造當事人之人數附繕本）「
切勿逕送上級法院」。
中    華    民    國    97    年    5     月    26    日
                                      書記官  黃靖媛
附錄本案論罪科刑法條
毒品危害防制條例第10條第1項
施用第一級毒品者，處 6 月以上 5 年以下有期徒刑。


司法院資訊處製作；財團法人民間司法改革基金會備份。
